臺灣桃園地方法院民事判決　　　　　　　 96年度訴字第183號
原　　　告　甲○○
原　　　告　丁○○
前列二人共同
訴訟代理人　康勝男律師
被　　　告　丙○○
被　　　告　乙○○
上列當事人間請求拆屋還地事件，於民國96年6月21日辯論終結
，本院判決如下：
    主  文
被告乙○○應將坐落桃園縣觀音鄉○○○段白沙屯小段一七一之
二五地號土地上如桃園縣中壢地政事務所96年5 月8 日製作之複
丈成果圖所示Ａ部分（木造建物、面積二百九十五平方公尺）、
Ｂ部分（木造建物、面積一十二平方公尺）、Ｃ部分（加強磚造
建物、面積四十六平方公尺）、Ｄ部分（鋼架構建物、面積一百
一十七平方公尺）等地上物拆除，並將地上物坐落之土地返還原
告甲○○及其他全體共有人。
被告乙○○應將坐落桃園縣觀音鄉○○○段白沙屯小段一七一之
三地號土地上如桃園縣中壢地政事務所96年5 月8 日製作之複丈
成果圖所示Ｄ部分（鋼架造建物、面積一百二十八平方公尺）、
Ｆ部分（磚造建物、面積三十九平方公尺）等地上物拆除，並將
地上物坐落之土地返還原告及其他全體共有人。
被告丙○○應將坐落桃園縣觀音鄉○○○段白沙屯小段一七一之
三地號土地上如桃園縣中壢地政事務所96年5 月8 日製作之複丈
成果圖所示Ｇ部分（磚造建物、面積三十平方公尺）之地上物拆
除，並將地上物坐落之土地返還原告及其他全體共有人。
訴訟費用由被告丙○○負擔百分之十，餘由被告乙○○負擔。
本判決第一項於原告以新台幣壹拾陸萬元供擔保後，得假執行。
本判決第二項於原告以新台幣貳拾捌萬元供擔保後，得假執行。
本判決第三項於原告以新台幣伍萬元供擔保後，得假執行。
    事實及理由
一、原告起訴主張：
  （一）坐落桃園縣觀音鄉○○○段白沙屯小段171-25地號田地
        面積1,906 平方公尺，為原告甲○○及其他共有人江新
        昌、江新盛、江新益、江新統共有，應有部分各5 分之
        1 。
  （二）坐落桃園縣觀音鄉○○○段白沙屯小段171-3 地號建地
        面積892 平方公尺，為原告丁○○、甲○○及其他共有
        人謝紅川、謝紅田、謝紅乾、謝紅寶、謝長宏、謝紅秋
        、鄭謝龍霞、謝佩芸、王謝秀英、江新昌、江新盛、江
        新益、江新統所共有。
  （三）被告乙○○未經原告同意，擅自在原告所有坐落桃園縣
        觀音鄉○○○段白沙屯小段171-25地號土地上如桃園縣
        中壢地政事務所96年5 月8 日製作之複丈成果圖所示Ａ
        部分（木造建物、面積二百九十五平方公尺）、Ｂ部分
        （木造建物、面積一十二平方公尺）、Ｃ部分（加強磚
        造建物、面積四十六平方公尺）、Ｄ部分（鋼架構建物
        、面積一百一十七平方公尺）興建地上物使用；另在坐
        落桃園縣觀音鄉○○○段白沙屯小段171-3 地號土地上
        如桃園縣中壢地政事務所96年5 月8 日製作之複丈成果
        圖所示Ｄ部分（鋼架造建物、面積一百二十八平方公尺
        ）、Ｆ部分（磚造建物、面積三十九平方公尺）興建地
        上物使用。
  （四）被告丙○○未經原告之同意，擅自在坐落桃園縣觀音鄉
        ○○○段白沙屯小段171-3地號土地上如桃園縣中壢地
        政事務所96年5 月8 日製作之複丈成果圖所示Ｇ部分（
        磚造建物、面積三十平方公尺）興建地上物使用。
  （五）被告二人未經原告之同意，擅自在上揭土地上興建地上
        物使用，為無權占有，爰依民法第767 條請求判決如訴
        之聲明一、二、三，並願供擔保聲請假執行。
二、被告丙○○則以：
    係以前換地使用，我們的土地給原告他們耕作，原告之土地
    讓我們蓋房屋使用。現在沒有土地使用權，同意拆屋等情置
    辯，並請求判決駁回原告之訴。
三、被告乙○○則以：
    係以前換地使用，我們的土地給原告他們耕作，原告之土地
    讓我們蓋房屋使用。同意原告拆屋，但原告應為補償等情置
    辯，並請求判決駁回原告之訴。
四、本件原告主張坐落桃園縣觀音鄉○○○段白沙屯小段第171-
    25地號土地係原告江明新與其他共有人所有，坐落桃園縣觀
    音鄉○○○段白沙屯小段第171-3 地號土地係原告二人與其
    他共有人所共有之情，業據原告提出上開土地登記謄本二份
    在卷可稽，並為被告所不爭執，原告此部分之主張堪信為真
    實。
五、原告主張：被告丙○○未經原告之同意，擅自在坐落桃園縣
    觀音鄉○○○段白沙屯小段171-3 地號土地上如桃園縣中壢
    地政事務所96年5 月8 日製作之複丈成果圖所示Ｇ部分（磚
    造建物、面積三十平方公尺）興建地上物使用之情，被告丙○○並不爭執，原告此部分之主張應認係真實。
六、原告主張：被告乙○○未經原告同意，擅自在原告所有坐落
    桃園縣觀音鄉○○○段白沙屯小段171-25地號土地上如桃園
    縣中壢地政事務所96年5 月8 日製作之複丈成果圖所示Ａ部
    分（木造建物、面積二百九十五平方公尺）、Ｂ部分（木造
    建物、面積一十二平方公尺）、Ｃ部分（加強磚造建物、面
    積四十六平方公尺）、Ｄ部分（鋼架構建物、面積一百一十
    七平方公尺）興建地上物使用；另在坐落桃園縣觀音鄉○○○段白沙屯小段171-3 地號土地上如桃園縣中壢地政事務所
    96年5 月8 日製作之複丈成果圖所示Ｄ部分（鋼架造建物、
    面積一百二十八平方公尺）、Ｆ部分（磚造建物、面積三十
    九平方公尺）興建地上物使用之情，被告乙○○固不否認占
    有使用上開建物，惟以交換使用等情置辯。然被告乙○○並
    無法舉證以實其說，自難認被告乙○○有合法占有權源。是
    原告此部分之主張可認係真實。
七、綜上所述，本件被告無權占有原告所有之上開土地，原告主
    張依民法767條請求判決被告乙○○應將坐落桃園縣觀音鄉
    ○○○段白沙屯小段一七一之二五地號土地上如桃園縣中壢
    地政事務所96年5 月8 日製作之複丈成果圖所示Ａ部分（木
    造建物、面積二百九十五平方公尺）、Ｂ部分（木造建物、
    面積一十二平方公尺）、Ｃ部分（加強磚造建物、面積四十
    六平方公尺）、Ｄ部分（鋼架構建物、面積一百一十七平方
    公尺）等地上物拆除，並將地上物坐落之土地返還原告甲○○及其他全體共有人。被告乙○○應將坐落桃園縣觀音鄉○○○段白沙屯小段一七一之三地號土地上如桃園縣中壢地政
    事務所96年5 月8 日製作之複丈成果圖所示Ｄ部分（鋼架造
    建物、面積一百二十八平方公尺）、Ｆ部分（磚造建物、面
    積三十九平方公尺）等地上物拆除，並將地上物坐落之土地
    返還原告及其他全體共有人。被告丙○○應將坐落桃園縣觀
    音鄉○○○段白沙屯小段一七一之三地號土地上如桃園縣中
    壢地政事務所96年5 月8 日製作之複丈成果圖所示Ｇ部分（
    磚造建物、面積三十平方公尺）之地上物拆除，並將地上物
    坐落之土地返還原告及其他全體共有人，為有理由，應予准
    許。另原告陳明願供擔保，聲請宣告假執行，核無不合，爰
    酌定相當擔保金額准許之。
八、結論：原告之訴為有理由，依民事訴訟法第79條、第85 條
    第1 項但書，第390 條第2 項，判決如主文。
中　　華　　民　　國　　96　　年　　6 　　月　　29　　日
                  民事第一庭    法　官　吳爭奇
以上正本係照原本作成
如對本判決上訴，須於判決送達後20日內向本院提出上訴狀
中　　華　　民　　國　　96　　年　　7 　　月　 　2　　日
                                書記官　梁麗雲
